【裁判字號】    95,簡上,165
【裁判日期】    950922
【裁判案由】    竊盜
【裁判全文】
臺灣彰化地方法院刑事判決             95年度簡上字第165號
上  訴  人  臺灣彰化地方法院檢察署檢察官
上  訴  人
即  被  告  丁○○
上列上訴人因被告竊盜案件，不服本院彰化簡易庭九十五年度彰
簡字第五三五號中華民國九十五年六月十二日第一審簡易判決（
原聲請簡易判決處刑案號：九十五年度偵字第四一八一號），及
檢察官移送併案審理（台灣彰化地方法院檢察署九十五年度偵字
第五八四二號、第六０二三號、第七一八四號、第七一八七號、
第七七五五號），本院管轄第二審合議庭依通常程序審理，自為
第一審判決如下：
        主  文
原判決撤銷。
丁○○連續攜帶兇器竊盜，累犯，處有期徒刑貳年。
扣案之固定扳手壹支沒收。
        事  實
一、丁○○曾於民國九十一年間，因竊盜案件，經本院判處有期
    徒刑四月確定，又於九十二年間，因毒品危害防制條例案件
    ，經本院判處有期徒刑一年確定，嗣上開二案經定應執行刑
    為有期徒刑一年三月確定，甫於九十四年一月三十一日縮刑
    期滿執行完畢，於翌日出監。詎其仍不知悔改，復與劉文龍
    （涉犯竊盜罪嫌部分，另由檢察官移送併辦）共同或獨自一
    人基於意圖為自己不法所有之概括犯意，先後於如附表所示
    之時間、地點，連續以持客觀上足對人之生命、身體、安全
    構成威脅，具有危險性之固定扳手、鋸子等兇器或徒手之方
    式（各行竊方式詳如附表），竊取如附表所示壬○○、彰化
    縣員林鎮公所、庚○○、己○○、乙○○、辛○○、丙○○
    、魏茛傑、甲○○等人之財物得逞（所竊取之物品詳如附表
    ），嗣先後為警查獲，並扣得丁○○所有供行竊用之固定扳
    手一支。
二、案經彰化縣警察局彰化分局報請臺灣彰化地方法院檢察署檢
    察官偵查後聲請簡易判決處刑，及檢察官移送併案審理（台
    灣彰化地方法院檢察署九十五年度偵字第五八四二號、第六
    ０二三號、第七一八四號、第七一八七號、第七七五五號）
    。
        理  由
一、訊據被告丁○○對於上揭事實均坦承不諱，核與證人劉文龍
    、劉昌明、巫志忠證述及被害人即證人壬○○、彰化縣員林
    鎮公所、庚○○、己○○、乙○○、辛○○、丙○○、魏茛
    傑、甲○○、戊○○、蕭允泰（彰化縣員林鎮公所建設課人
    員）等人證述情節相符，並有贓物認領保管單三份、照片四
    十幀在卷可稽，此外復有被告供行竊用之固定板手一支扣案
    可資佐證，是以本件事證已臻明確，被告犯行均堪認定。
二、被告行為後，刑法於九十四年二月二日修正公布、刑法施行
    法於九十五年六月十四日修正公布、罰金罰鍰提高標準條例
    於九十五年五月十七日修正公布，並均於九十五年七月一日
    施行，關於本案應適用之新舊法，茲比較如下：
  1.刑法第二條第一項規定，係規範行為後法律變更所生新舊法
    律比較適用之準據法，於九十五年七月一日刑法施行後，應
    適用刑法第二條第一項之規定，為「從舊從輕」之比較（最
    高法院九十五年五月二十三日第八次刑事庭會議決議第一點
    第一項參照）。
  2.修正前刑法第二十八條：「二人以上共同實施犯罪之行為者
    ，皆為正犯。」之規定修正為「二人以上共同實行犯罪之行
    為者，皆為正犯。」，惟本件被告不論依修正前之刑法第二
    十八條，抑或修正後之刑法第二十八條之規定，均構成正犯
    ，對被告而言並無有利或不利之情形，不生任何影響，應依
    刑法第二條第一項前段，適用舊法之規定。
  3.修正前刑法第五十六條關於連續犯之規定，業已修正刪除，
    應依刑法第二條第一項規定，適用最有利於行為人之法律（
    最高法院九十五年五月二十三日第八次刑事庭會議決議第五
    點第四項第一款參照）。經比較新、舊法結果，應以被告行
    為時之法律即修正前第五十六條規定論以連續犯，最有利於
    被告（臺灣高等法院九十五年五月四、五日座談會第九號決
    議參照）。
  4.修正前刑法第四十七條關於累犯之規定，業已修正，惟本件
    被告不論依修正前之刑法第四十七條，抑或修正後之刑法第
    四十七條第一項，均構成累犯，且均應加重其刑，對被告而
    言並無有利或不利之情形，不生任何影響，應依刑法第二條
    第一項前段，適用舊法之規定。
  5.刑法第三十三條第五款關於罰金刑之規定，由「罰金：一元
    以上」修正為「罰金：新臺幣一千元以上，以百元計算之」
    ，應依刑法第二條第一項規定，適用最有利於行為人之法律
    （最高法院九十五年五月二十三日第八次刑事庭會議決議參
    照）。本案刑法第三百二十條第一項竊盜罪關於「或五百元
    以下罰金」之罰金刑部分，經比較新、舊法結果，應以被告
    行為時之法律即修正前第三十三條第五款規定，最有利於被
    告。
  6.刑法施行法第一條之一增訂施行前，依罰金罰鍰提高標準條
    例第一條前段、現行法規所定貨幣單位折算新臺幣條例第二
    條規定，本案刑法第三百二十條第一項竊盜罪關於「或五百
    元以下罰金」之罰金刑部分，應提高折算為或新臺幣一萬五
    千元以下罰金。刑法施行法修正增訂第一條之一規定：「中
    華民國九十四年一月七日刑法修正施行後，刑法分則編所定
    罰金之貨幣單位為新臺幣。九十四年一月七日刑法修正時，
    刑法分則編未修正之條文定有罰金者，自九十四年一月七日
    刑法修正施行後，就其所定數額提高為三十倍。但七十二年
    六月二十六日至九十四年一月七日新增或修正之條文，就其
    所定數額提高為三倍。」依增訂條文提高並改為新臺幣後，
    本案刑法第三百二十條第一項竊盜罪關於「或五百元以下罰
    金」之罰金刑部分，亦同為得科一萬五千元以下罰金，經比
    較新、舊法後，結果並無不同。
  7.比較時應就罪刑有關之共犯、未遂犯、想像競合犯、牽連犯
    、連續犯、結合犯，以及累犯加重、自首減輕暨其他法定加
    減原因（如身分加減）與加減例等一切情形，綜其全部罪刑
    之結果而為比較（最高法院九十五年五月二十三日第八次刑
    事庭會議決議第一點第四項參照）。經綜合比較新、舊法之
    結果，以被告行為時之舊法較有利於被告，依刑法第二條第
    一項前段規定，本案自應適用被告行為時之法律即修正前刑
    法第二十八條、第五十六條、第四十七條、第三十三條第五
    款，罰金罰鍰提高標準條例第一條前段之規定。
三、核被告就附表編號二、八至十一部分所為，均係犯刑法第三
    百二十條第一項之普通竊盜罪；就附表編號一、三至七及十
    二至十五部分所為，均係犯刑法第三百二十一條第一項第三
    款之攜帶兇器竊盜罪。公訴人雖未敘及附表編號二以外之其
    餘連續竊盜犯行，然被告上開附表編號一及三至十五之竊盜
    犯行，與公訴人起訴書所載附表編號二所示竊盜之犯行部分
    ，有連續犯之裁判上一罪關係，均為起訴效力所及，本院自
    均應併予審判，附此敘明。被告與劉文龍就附表編號二及八
    至十之竊盜犯行有犯意聯絡及行為分擔，均為共同正犯。又
    被告先後十五次之竊盜犯行，時間緊接，犯罪基本構成要件
    相同，顯係基於概括之犯意反覆為之，為連續犯，應依連續
    犯之規定，從一重論以附表編號十二之攜帶兇器竊盜罪，並
    依修正前刑法第五十六條之規定加重其刑。再被告前曾於九
    十一年間，因竊盜案件，經本院判處有期徒刑四月確定，又
    於九十二年間，因毒品危害防制條例案件，經本院判處有期
    徒刑一年確定，嗣上開二案經定應執行刑為有期徒刑一年三
    月確定，甫於九十四年一月三十一日縮刑期滿執行完畢，於
    翌日出監，此有臺灣彰化地方法院檢察署刑案資料查註紀錄
    表、臺灣高等法院被告全國前案紀錄表各一份在卷可考，其
    於五年以內再犯本件有期徒刑以上之罪，為累犯，應依修正
    前刑法第四十七條之規定，遞加重其刑。原審判決論以被告
    竊盜罪刑，固非無見，然未及審理移送併辦部分，而有未洽
    ，公訴人據為上訴請求撤銷改判，非無理由，自應將原審判
    決撤銷改判。爰審酌被告之素行、犯罪之動機、目的均係為
    圖一己之私利、竊盜之手段、次數、竊取財物之價值、對被
    害人所生之危害及被告犯罪後之態度等一切情狀，量處如主
    文所示之刑。扣案之固定扳手一支係被告所有，供竊盜所用
    之物，依從刑附屬於主刑之原則，爰併依修正前刑法第三十
    八條第一項第二款之規定併予宣告沒收。至於扣案之切割器
    一台，雖係被告所有，惟其係於行竊後將竊得之鐵材以切割
    器切割為數小段後，以便將該鐵材售予資源回收業者變現花
    用，是以該扣案之切割器並非供行竊所用之物，故不併予宣
    告沒收；另被告作案用之鋸子並未扣案，且被告稱行竊用之
    鋸子於作案後已丟棄，故無法證明該鋸子未滅失，為免執行
    之困難，故不併予宣告沒收，附此敘明。
四、按檢察官聲請以簡易判決處刑之案件，經法院認為有第四百
    五十一條之一第四項但書之情形者，應適用通常訴訟程序審
    判之，刑事訴訟法第四百五十二條定有明文；且對於簡易判
    決之上訴，準用刑事訴訟法第三編第一章及第二章之規定，
    管轄第二審之地方法院合議庭受理簡易判決上訴案件，應依
    通常程序審理。其認案件有刑事訴訟法第四百五十二條之情
    形者，應撤銷原判決，逕依通常程序為第一審判決，法院辦
    理刑事訴訟簡易程序案件應行注意事項第十四項已有明文。
    查本案於簡易判決時被告僅犯下一件普通竊盜犯行，惟於簡
    易判決後，檢察官上訴後，又將被告另所犯如附表所示編號
    二至十五共十四件竊盜犯行移送本院併案審理，故被告先後
    連續犯下十五件竊盜犯行，已如前述，而被告就附表編號二
    至七及十二至十五部分係犯刑法第三百二十一條第一項第三
    款之攜帶兇器竊盜罪，係屬有期徒刑六月以上之罪，且本案
    為連續犯及累犯，核與簡易判決處刑範疇不符，應由本院合
    議庭逕依通常程序審理後，而為第一審之判決，檢察官、被
    告如不服本判決，仍得於法定上訴期間內，向管轄之第二審
    法院提起上訴，附此敘明。
據上論斷，應依刑事訴訟法第四百五十五條之一第一項、第三項
、第三百六十九條第一項前段、第三百六十四條、第二百九十九
條第一項前段，刑法第三百二十一條第一項第三款、第二條第一
項前段，修正前刑法第五十六條、第四十七條、第三十八條第一
項第二款，判決如主文。
本案經檢察官洪紹文到庭執行職務。
中    華    民    國    95    年    9     月    22    日
                        臺灣彰化地方法院刑事第二庭
                            審判長法官  石馨文
                            法      官  李水源
                            法      官  黃齡玉
以上正本證明與原本無異。
如不服本判決，應於判決送達後10日內，向本院提出上訴狀（須
附繕本）。
告訴人或被害人對於判決如有不服具備理由請求檢察官上訴者，
其上訴期間之計算係檢察官收受判決正本之日期為準。
中    華    民    國    95    年    9     月    25    日
                            書  記  官  劉玫金
中華民國刑法第321條
（加重竊盜罪）
犯竊盜罪而有左列情形之一者，處 6 月以上、 5 年以下有期徒
刑：
一  於夜間侵入住宅或有人居住之建築物、船艦或隱匿其內而犯
    之者。
二  毀越門扇、牆垣或其他安全設備而犯之者。
三  攜帶兇器而犯之者。
四  結夥三人以上而犯之者。
五  乘火災、水災或其他災害之際而犯之者。
六  在車站或埠頭而犯之者。
前項之未遂犯罰之。
┌───┬──────┬──────────┬──────┬────────┬──────┐
│編號  │ 犯罪時間   │    犯罪地點        │  行為人    │    犯罪方式    │  所得財物  │
├───┼──────┼──────────┼──────┼────────┼──────┤
│1     │94年年底某日│ 彰化縣員林鎮中央里 │  丁○○    │丁○○基於意圖為│抽水馬達一部│
│      │晚上        │ 員集路2段277項大饒 │            │自己不法所有之犯│            │
│      │            │ 幹11Y13對面農田    │            │意，持客觀上足為│            │
│      │            │                    │            │凶器之板手一支，│            │
│      │            │                    │            │竊取戊○○所有之│            │
│      │            │                    │            │抽水馬達一部。  │            │
│      │            │                    │            │                │            │
├───┼──────┼──────────┼──────┼────────┼──────┤
│2     │95年5月2日凌│ 彰化縣花壇鄉新金墩 │  丁○○    │丁○○與劉文龍基│鋼筋鐵條一噸│
│      │晨1時許     │ 段588地號          │  劉文龍    │於共同為自己不法│、鷹架八個、│
│      │            │                    │            │所有之犯意聯絡，│電焊器二部  │
│      │            │                    │            │徒手竊取壬○○所│            │
│      │            │                    │            │有之鋼筋鐵條一噸│            │
│      │            │                    │            │、鷹架八個、電焊│            │
│      │            │                    │            │器二部。        │            │
├───┼──────┼──────────┼──────┼────────┼──────┤
│3     │95年5月8日  │ 彰化縣員林鎮大饒里 │  丁○○    │丁○○基於意圖為│不鏽鋼欄杆四│
│      │凌晨0時許   │ 東西向下方八堡圳   │            │自己不法所有之犯│座          │
│      │            │                    │            │意，持客觀上足為│            │
│      │            │                    │            │凶器之扳手一支，│            │
│      │            │                    │            │竊取員林鎮公所所│            │
│      │            │                    │            │有之不鏽鋼欄杆四│            │
│      │            │                    │            │座。            │            │
├───┼──────┼──────────┼──────┼────────┼──────┤
│4     │95年5月10日 │ 彰化縣員林鎮大饒里 │  丁○○    │丁○○基於意圖為│不鏽鋼欄杆四│
│      │凌晨0時     │ 東西向下方八堡圳   │            │自己不法所有之犯│座          │
│      │            │                    │            │意，持客觀上足為│            │
│      │            │                    │            │凶器之板手一支，│            │
│      │            │                    │            │竊取員林鎮公所所│            │
│      │            │                    │            │有之不鏽鋼欄杆四│            │
│      │            │                    │            │座。            │            │
├───┼──────┼──────────┼──────┼────────┼──────┤
│5     │95年5月13日 │ 彰化縣員林鎮八堡圳 │  丁○○    │丁○○基於意圖為│不鏽鋼欄杆五│
│      │凌晨0時許   │ 大西崎自強橋東邊   │            │自己不法所有之犯│座          │
│      │            │                    │            │意，持客觀上足生│            │
│      │            │                    │            │危險之凶器板手一│            │
│      │            │                    │            │支，竊取員林鎮公│            │
│      │            │                    │            │所所有之不鏽鋼欄│            │
│      │            │                    │            │杆五座。        │            │
├───┼──────┼──────────┼──────┼────────┼──────┤
│6     │95年5月15日 │ 彰化縣員林鎮八堡圳 │  丁○○    │丁○○基於意圖為│不鏽鋼欄杆七│
│      │凌晨0時許   │ 大西崎自強橋東邊   │            │自己不法所有之犯│座          │
│      │            │                    │            │意，持客觀上足為│            │
│      │            │                    │            │凶器之板手一支，│            │
│      │            │                    │            │竊取員林鎮公所所│            │
│      │            │                    │            │有之不繡鋼欄杆七│            │
│      │            │                    │            │座。            │            │
├───┼──────┼──────────┼──────┼────────┼──────┤
│7     │95年5月17日 │ 彰化縣員林鎮阿寶巷 │  丁○○    │丁○○基於意圖為│不鏽鋼欄杆十│
│      │凌晨0時許   │ 排水溝旁           │            │自己不法不法所有│四座        │
│      │            │                    │            │之犯意，持客觀上│            │
│      │            │                    │            │足為凶器之板手一│            │
│      │            │                    │            │支，竊取員林鎮公│            │
│      │            │                    │            │所所有之不繡鋼欄│            │
│      │            │                    │            │杆十四座。      │            │
├───┼──────┼──────────┼──────┼────────┼──────┤
│8     │95年5月25日 │ 彰化縣員林鎮振興里 │  劉文龍    │丁○○與劉文龍基│白鐵架子一具│
│      │凌晨3時許   │ 山腳路3段228巷口旁 │  丁○○    │於共同為自己不法│            │
│      │            │ 空地               │            │所有之犯意聯絡，│            │
│      │            │                    │            │徒手竊取庚○○所│            │
│      │            │                    │            │有之白鐵架子一具│            │
│      │            │                    │            │。              │            │
├───┼──────┼──────────┼──────┼────────┼──────┤
│9     │95年5月26日 │ 彰化縣員林鎮振興里 │  劉文龍    │丁○○與劉文龍基│白鐵架子一具│
│      │凌晨3時許   │ 山腳路3段228巷口旁 │  丁○○    │於共同為自己不法│            │
│      │            │ 空地               │            │所有之犯意聯絡，│            │
│      │            │                    │            │徒手竊取己○○所│            │
│      │            │                    │            │之白鐵架子一具。│            │
│      │            │                    │            │                │            │
├───┼──────┼──────────┼──────┼────────┼──────┤
│10    │95年5月31日 │ 彰化縣員林鎮溝皂里 │  劉文龍    │丁○○與劉文龍基│白鐵冰櫃一具│
│      │凌晨2時許   │ 員集路2段385號前   │  丁○○    │於共同為自己不法│            │
│      │            │                    │            │所有之犯意聯絡，│            │
│      │            │                    │            │徒手竊取乙○○所│            │
│      │            │                    │            │有之白鐵冰櫃一具│            │
│      │            │                    │            │。              │            │
├───┼──────┼──────────┼──────┼────────┼──────┤
│11    │95年6月13日 │ 彰化縣永靖鄉崙美村 │  丁○○    │丁○○基於意圖為│抽水馬達一部│
│      │凌晨        │ 永豐段103號農田    │            │自己不法所有之犯│            │
│      │            │                    │            │意，徒手竊取魏自│            │
│      │            │                    │            │彥所有之抽水馬達│            │
│      │            │                    │            │一部。          │            │
│      │            │                    │            │                │            │
├───┼──────┼──────────┼──────┼────────┼──────┤
│12    │95年6月13日 │ 彰化縣永靖鄉崙美村 │  丁○○    │丁○○基於意圖為│抽水馬達一部│
│      │晚上23時許  │ 永豐段135號農田    │            │自己不法所有之犯│            │
│      │            │                    │            │意，持客觀上足為│            │
│      │            │                    │            │凶器之鋸子及板手│            │
│      │            │                    │            │一支，竊取丙○○│            │
│      │            │                    │            │所有之抽水馬達一│            │
│      │            │                    │            │部。            │            │
├───┼──────┼──────────┼──────┼────────┼──────┤
│13    │95年6月13日 │ 彰化縣永靖鄉崙美村 │  丁○○    │丁○○基於意圖為│抽水馬達一部│
│      │晚上23時許  │ 永豐段138號農田    │            │自己不法所有之犯│            │
│      │            │                    │            │意，持客觀上足為│            │
│      │            │                    │            │凶器之鋸子一支，│            │
│      │            │                    │            │竊取魏茛傑所有之│            │
│      │            │                    │            │抽水馬達一部。  │            │
│      │            │                    │            │                │            │
├───┼──────┼──────────┼──────┼────────┼──────┤
│14    │95年6月17日 │ 彰化縣永靖鄉同仁村 │  丁○○    │丁○○基於意圖為│農用噴藥機一│
│      │中午12時許  │ 同安宅段74號       │            │自己不法所有之犯│組          │
│      │            │                    │            │意，持客觀上足為│            │
│      │            │                    │            │凶器之鋸子一支，│            │
│      │            │                    │            │竊取甲○○所有之│            │
│      │            │                    │            │農用噴藥機一組。│            │
│      │            │                    │            │                │            │
├───┼──────┼──────────┼──────┼────────┼──────┤
│15    │95年6月18日 │ 彰化縣永靖鄉同仁村 │  丁○○    │丁○○基於意圖為│抽水馬達一部│
│      │中午某時    │ 同安宅段74號農田   │            │自己不法所有之犯│            │
│      │            │                    │            │意，持客觀上足為│            │
│      │            │                    │            │凶器之鋸子一支，│            │
│      │            │                    │            │竊取甲○○所有之│            │
│      │            │                    │            │抽水馬達一部。  │            │
│      │            │                    │            │                │            │
└───┴──────┴──────────┴──────┴────────┴──────┘


司法院資訊處製作；財團法人民間司法改革基金會備份。
